【裁判字號】    98,交聲更,9
【裁判日期】    980327
【裁判案由】    聲明異議
【裁判全文】
臺灣臺中地方法院交通事件裁定        98年度交聲更字第9號
原處分機關  交通部公路總局臺中區監理所豐原監理站
異  議  人
即受處分人  甲○○
上列受處分人因違反道路交通管理處罰條例案件，對於原處分機
關交通部公路總局臺中區監理所豐原監理站民國97年11月26日所
為豐監稽違字第裁63-Z00000000號裁決書聲明異議，受處分人不
服本院97年12月29日所為97年度交聲字第3397號交通事件裁定，
提起抗告，經臺灣高等法院臺中分院撤銷原裁定發回本院，本院
更為裁定如下：
    主  文
異議駁回。
    理  由
一、聲明異議意旨略以：異議人即受處分人甲○○（下稱受處分
    人）於民國97年8月1日18時35分，駕駛車牌號碼847-EY號營
    業小客車，在國道1號高速公路湖口服務區，經警認其駕駛
    該車有「於身心障礙專用停車位違規停車」及「駕駛執照吊
    扣期間駕駛小型車」之違規情事，遭警製單舉發，嗣原處分
    機關交通部公路總局臺中區監理所豐原監理站（下稱原處分
    機關）仍認其確有上開違規行為，於97年11月26日以豐監稽
    違字第裁63-Z00000000號裁決書，分別裁處受處分人罰鍰新
    臺幣（下同）1200元、9000元（合計10200元），並吊銷駕
    駛執照，1年內禁考。然當日該車係由受處分人之父乙○○
    所駕駛，至臺北內湖三總醫院探視友人兒子，回程因突然肚
    子痛，始急將該車臨時停於國道1號高速公路湖口服務區之
    身心障礙專用停車位，便奔向洗手間，受處分人亦下車去洗
    手間，惟受處分人先回到該停車地點，即遭警員上前盤查詢
    問是否為駕駛人，受處分人回答警員，該車係受處分人之父
    所駕駛，不料警員仍誤會該車駕駛人為受處分人。而受處分
    人自96年7月1日已就職於友愛不動產有限公司土地開發部經
    理，為內勤職務，駕駛車輛並非主要業務，況且受處分人之
    左肩早已因傷無法移動自如，自97年7月間起至同年10月1日
    止，受處分人多次在醫院接受手術治療，目前亦為復健階段
    ，足認受處分人之左手確實無法使用，何能從事駕駛活動。
    又上開違規車輛係其父乙○○與友愛汽車行簽訂駕駛人自備
    車輛參與經營契約書中所指定之車輛，並由友愛汽車行向監
    理機關申領營業小客車牌照，該車即係一般所謂計程車，受
    處分人未領有營業小客車駕駛人執業登記證，無法從事計程
    車駕駛業務，該車均由其父駕駛營業，亦有加油之統一發票
    可證，加上受處分人左肩受傷，受處分人根本從未駕駛該車
    ，其於違規舉發當日並非該車之駕駛人，原處分對其裁罰，
    實難心服，爰請求撤銷原處分云云。
二、按汽車駕駛人於身心障礙專用停車位違規停車者，處600元
    以上1,200元以下罰鍰，道路交通管理處罰條例第56條第1項
    第10款定有明文。又汽車駕駛人，駕駛執照吊扣期間駕駛小
    型車或機器腳踏車者，處6,000元以上12,000元以下罰鍰，
    並吊銷其駕駛執照；汽車駕駛人，曾依本條例其他各條規定
    吊銷駕駛執照者，1年內不得考領駕駛執照，道路交通管理
    處罰條例第21條第1項第5款、第4項、第67條第3項分別定有
    明文。
三、查證人即受處分人之父親乙○○於本院98年3月12日訊問時
    雖證稱：伊當天上午11點駕駛847-EY計程車至臺中市○○路
    ○段57號受處分人上班的地方，搭載受處分人一起出發到臺
    北，大約同日下午5時許即自臺北市內湖區的三總醫院離開
    ，開到國道1號公路湖口交流道時，突然間肚子痛，就將該
    車停在上開違規停車的地點後，就去上廁所，伊請受處分人
    在車邊等伊，本件違規駕駛人是伊，違規停車也是伊云云。
    惟證人乙○○同時證稱：「（法官問：平常從事何種行業？
    ）答：我是計程車司機。我是開847-EY計程車。．．．我有
    使用手機，門號為0000000000號，這門號大部分都是自己使
    用，如果我有出去，這個門號我都是會隨身攜帶。」等語。
    又依卷附之中華電信股份有限公司0000000000號行動電話門
    號97年8月1日雙向通聯記錄內容以觀，該門號於同日11時47
    分40秒起至同日18時22分40秒止之多次發話、受話之基地臺
    位址均分別位於臺中縣、市地區，並無位於臺中以北之地區
    等情，有該雙向通聯記錄1份附卷可憑，而該門號號既係由
    證人乙○○所持用，且伊外出時均會隨身攜帶該門號，足見
    證人乙○○於97年8月1日11時47分40秒起至同日18時22分40
    秒止期間，伊並未離開臺中縣、市地區，證人乙○○顯非本
    件違規駕駛人甚明，則伊承認為本件駕駛人之證詞，與事實
    有違，不足採信。受處分人上開所辯：證人乙○○係違規駕
    駛人云云，亦無從採憑。又經本院向臺安醫院雙十分院、聯
    安醫院函查結果，均因受處分人未再回診而無法得知目前受
    處分人復健情形如何，有臺安醫院雙十分院98年3月2日安醫
    字第0980015號函、聯安醫院98年3月10日聯字980302號函各
    1 份在卷可憑，均不足為受處分人有利之認定，至於道周醫
    院診斷證明書其上載明應診日期為97年9月16日，已在本案
    違規行為之後，亦無從據為受處分人有利之認定。又依卷附
    受處分人提出之加油統一發票，均無於97年8月1日加油所開
    立者，均無從據為受處分人有利之認定。是受處分人上開所
    辯，均無從採信。
四、又查，受處分人上開違規情事，係經警當場製單舉發，由受
    處分人當場簽收等情，業據證人即舉發員警陳智輝於本院97
    年12月26日訊問時結證屬實，並有內政部警政署國道公路警
    察局舉發違反道路交通管理事件通知單1張在卷可按，足證
    受處分人確係本件違規之駕駛人無誤。且受處分人之職業貨
    車駕駛執照，因違規記點自97年7月21日起至97年8月20日止
    遭吊扣乙節，亦有受處分人汽車駕照基本資料1張附卷可佐
    。事證明確，受處分人確有上開「於身心障礙專用停車位違
    規停車」及「駕駛執照吊扣期間駕駛小型車」之違規情事，
    均堪以認定。原處分機關依上開規定，分別裁處受處分人罰
    鍰1200元、9000元（合計10200元），並吊銷駕駛執照，1年
    內禁考之裁罰，核無違誤，本件異議為無理由，應予駁回。
據上論斷，應依道路交通管理處罰條例第87條第2項、道路交通
案件處理辦法第19條，裁定如主文。
中    華    民    國    98    年    3     月    27    日
                        臺灣臺中地方法院交通法庭
                                法  官  丁智慧
上正本證明與原本無異。
如不服本裁定，應於送達後5日內，向本院提出抗告狀。
                                書記官  林錦源
中    華    民    國    98    年    3     月    27    日


司法院資訊處製作；財團法人民間司法改革基金會備份。
